臺灣臺南地方法院刑事判決　
110年度訴字第1161號
公  訴  人  臺灣臺南地方檢察署檢察官
被      告  陳文彬



            莊依蘋



共      同
選任辯護人  張佩珍律師
            岳世晟律師
            周聖錡律師  
上列被告因違反槍砲彈藥刀械管制條例等案件，經檢察官提起公
訴（110年度營偵字第1304號、110年度營偵字第1340號），本院
判決如下：
    主  文
陳文彬犯非法持有非制式手槍罪，處有期徒刑伍年肆月，併科罰
金新臺幣伍萬元，罰金如易服勞役，以新臺幣壹仟元折算壹日；
又犯恐嚇危害安全罪，處有期徒刑陸月，如易科罰金，以新臺幣
壹仟元折算壹日。扣案如附表編號2、3、8、9所示之物均沒收。
莊依蘋犯非法寄藏非制式手槍罪，處有期徒刑壹年陸月，併科罰
金新臺幣壹萬元，罰金如易服勞役，以新臺幣壹仟元折算壹日；
又幫助犯恐嚇危害安全罪，處有期徒刑貳月，如易科罰金，以新
臺幣壹仟元折算壹日。均緩刑肆年。
    事  實
一、陳文彬明知具有殺傷力之非制式手槍、子彈為槍砲彈藥刀械管
    制條例所列管之槍砲及彈藥，非經中央主管機關許可，不得
    無故寄藏、持有，陳文彬竟未經許可，基於非法持有具有殺
    傷力之非制式手槍及子彈之犯意，於民國107年間某日時，在
    臺南市學甲區德安寮附近堤防某處，向真實姓名、年籍均不
    詳、綽號「西瓜」之成年男子，以新臺幣（下同）3萬元之
    代價，購得如附表編號2所示之具有殺傷力之非制式手槍1支及
    非制式子彈34顆，於臺南市某處試射1顆非制式子彈後，將
    上開非制式手槍1支及所餘非制式子彈33顆（下合稱本案槍
    彈）攜回其當時位於新北市中和區之租屋處，而於該時起迄
    至110年7月6日上午11時30分許為警查獲之時止，未經許可
    非法持有之。
二、嗣於110年6月間，陳文彬因與承攬其母之鐵皮屋搭建工程之
    姜龍生有工程款給付糾紛，竟另基於恐嚇危害安全之犯意，
    於同年7月2日凌晨0時許，在其與女友莊依蘋位於臺南市○○
    區○○街00號租屋處內，向知悉其與姜龍生間糾紛之莊依蘋表
    示其欲對姜龍生平日使用之自小貨車開槍洩憤以恫嚇姜龍生
    ，惟為避免駕駛自己平日使用之自小客車致犯行遭查覺，宜
    另駕駛其他車輛作為交通工具，莊依蘋聽聞後，即基於幫助
    恐嚇危害安全之犯意，配合提供其平日使用之車牌號碼0000
    –DA號自小客車（登記車主：陳文彬）予陳文彬，並同意陪
    同陳文彬一同前往，給予陳文彬精神上助力，之後陳文彬即
    駕駛車牌號碼0000–DA號自小客車搭載莊依蘋前往陳文彬所
    經營之址設臺南市○○區○○里○○00號之1「美和汽車修護廠」
    旁，由陳文彬自其停放在該處之車牌號碼000–9623號自小客
    車（登記車主：陳文彬）內取出本案槍彈後，再駕駛車牌號
    碼0000–DA號自小客車搭載莊依蘋前往臺南市○○區○○里○○000
    00號「美豐新城」旁之停車場，到場後陳文彬即獨自攜帶本
    案槍彈下車尋找姜龍生平日所使用車牌號碼000–0815號自小
    貨車（登記車主：江至麟）之停放地點，嗣於同日凌晨1時3
    0分許，陳文彬尋得姜龍生之停車地點後，即持附表編號2所
    示之非制式手槍朝該車牌號碼000–0815號自小貨車前擋風玻
    璃射擊非制式子彈1發，致該自小貨車前擋風玻璃及左前側
    車窗破裂毀損（所涉毀損罪嫌部分，另經檢察官為不起訴處
    分），並使翌日見該自小貨車遭槍擊之姜龍生心生畏懼，致
    生危害於姜龍生之安全。
三、陳文彬於開槍後，旋駕駛車牌號碼0000–DA號自小客車搭載
    莊依蘋逃逸返回「美和汽車修護廠」，陳文彬即換駕駛車牌
    號碼000–9623號自小客車，並將上開非制式手槍1支及所餘
    非制式子彈32顆交予莊依蘋，指示莊依蘋駕駛車牌號碼0000
    –DA號自小客車將之攜回渠等位於臺南市○○區○○街00號租屋
    處藏放，而莊依蘋明知具有殺傷力之非制式手槍、子彈為槍砲
    彈藥刀械管制條例所列管之槍砲及彈藥，非經中央主管機關
    許可，不得無故寄藏、持有，竟未經許可，基於非法寄藏具
    有殺傷力之非制式手槍及子彈之犯意，依陳文彬之指示，駕
    駛車牌號碼0000–DA號自小客車將陳文彬所交付之上開槍彈
    攜回渠等上址租屋處內沙發椅下藏放，並自該時起迄至110
    年7月6日上午11時30分許為警查獲之時止，未經許可非法寄
    藏、持有之。嗣經姜龍生報警處理，始循線查悉上情。
四、案經姜龍生訴由臺南市政府警察局學甲分局報告臺灣臺南地
    方檢察署檢察官偵查起訴。
    理  由
一、關於證據能力之認定：
  ㈠本判決所依憑判斷之具傳聞證據性質之供述證據，因檢察官
    、被告陳文彬、莊依蘋及其等選任辯護人於本案言詞辯論終
    結前，均同意有證據能力（見本院卷第120、163至164頁）
    ，本院審酌前開證據之作成或取得之狀況，並無非法或不當
    取證之情事，且亦無顯不可信之情況，依刑事訴訟法第159
    條之5第1項規定，均具有證據能力。
  ㈡其餘所引用卷內非供述證據性質之證據資料，均依法定程序
    取得，經合法調查程序，與待證事實間復具相當關聯性，無
    不得為證據情形，依刑事訴訟法第158條之4反面解釋，均有
    證據能力。
二、認定犯罪事實之證據及理由：
　㈠上揭事實，業據被告2人於本院準備程序及審理中坦承不諱（
    見本院卷第119、162至163頁），且有證人即告訴人姜龍生
    、證人陳佳宥各於警詢及偵查中之證述可資參佐（見警二卷
    第40至47、56至61頁；營偵一卷第101至103頁），並有臺南
    市政府警察局學甲分局搜索扣押筆錄、扣押物品目錄表、臺
    南市政府警察局槍枝初步檢視報告表暨照片、槍擊現場周邊
    監視器錄影畫面翻拍照片、自小客車行經路線圖、車牌辨識
    資料、通訊軟體LINE對話紀錄擷圖、車輛詳細資料報表、槍
    擊毀損案現場勘察採證初步報告、被告2人手機解析報告、
    內政部警政署刑事警察局鑑定書及查獲現場照片在卷可憑（
    見警一卷全卷；警二卷第26至38、66至70、84至88、112至1
    66、176至192頁；警三卷第33頁；營偵一卷第207至221頁；
    營偵二卷第43、201至206頁）。上開為警扣押之手槍1枝、
    子彈32顆，經送內政部警政署刑事警察局鑑定，結果為：「
    送鑑手槍1枝（槍枝管制編號0000000000），認係非制式手
    槍，由仿手槍外型製造之槍枝，組裝已貫通之金屬槍管而成
    ，擊發功能正常，可供擊發適用子彈使用，認具殺傷力」、
    「送鑑子彈32顆，均係非制式子彈，由金屬彈殼組合直徑約
    8.9㎜金屬彈頭而成，採樣11顆試射，均可擊發，認具殺傷力
    」，有前引內政部警政署刑事警察局鑑定書附卷供佐（見營
    偵二卷第201至206頁）。上開鑑定結果，既係鑑驗機關以其
    專業知識及精密儀器測試後所得之結論，自可憑信，足見被
    告2人所持有、寄藏之槍、彈確係具殺傷力而分別屬槍砲彈
    藥刀械管制條例第4條第1項第1款、第2款所規定管制之槍砲
    、彈藥無訛。綜上證據，足認被告2人任意性之自白確與事
    實相符，堪以採信。
　㈡起訴書雖記載被告陳文彬係於100年間某日，在宜蘭縣羅東鎮
    某處，向真實姓名不詳，綽號「澤民」之成年男子，以5萬
    元之代價，購得具有殺傷力之非制式手槍1支（含彈匣1個，槍
    枝管制編號：0000000000號）及非制式子彈30、40餘顆，然
    此部分並無其他佐證，且被告陳文彬已於本院審理時明確供
    稱其警詢所述之107年間某日時，在臺南市學甲區德安寮附近
    堤防某處，向真實姓名、年籍均不詳、綽號「西瓜」之成年
    男子，以3萬元之代價，購得如附表編號2所示之具有殺傷力之
    非制式手槍1支及非制式子彈34顆，始為正確等語(見本院卷
    第120至121頁)，檢察官亦當庭更正被告陳文彬係於107年間
    向「西瓜」取得如附表編號2所示之具有殺傷力之非制式手槍1
    支及非制式子彈34顆(見本院卷第122、162頁)，是此部分事
    實，應予更正，附此敘明。
　㈢綜上所述，本案事證明確，被告2人上開犯行均洵堪認定，應
    予依法論科。
三、論罪科刑：　　
　㈠本案被告陳文彬就事實欄一所示犯行無庸為新舊法比較：
　　按未經許可持有或寄藏槍砲、彈藥等罪，其持有或寄藏之繼
    續，為行為之繼續，並非狀態之繼續，故一經持有或寄藏，
    其犯罪即告成立，但其完結，須繼續至持有或寄藏行為終了
    時為止，故於終止持有或寄藏之前，均在其犯罪行為實施中
    ，其間法律縱有變更，其行為既繼續實施至新法施行以後，
    即與犯罪後法律有變更之情形不同，不生新舊法比較適用之
    問題（最高法院98年度台上字第4400號、102年度台上字第1
    582號判決意旨參照）。查被告陳文彬自107年間某日時起即
    持有上開非制式手槍及子彈，並繼續至110年7月6日上午11
    時30分許為警查獲時止，其間槍砲彈藥刀械管制條例及刑法
    雖經修正，惟揆諸上開說明，均與被告陳文彬犯罪後法律有
    所變更情形相異，自應適用裁判時之現行槍砲彈藥刀械管制
    條例及刑法規定，無庸為新、舊法之比較。
　㈡罪名：
　⒈按寄藏與持有，均係將物置於自己實力支配之下，僅寄藏必
    先有他人之持有行為，而後始為之受寄代藏而已，故寄藏之
    受人委託代為保管，其保管之本身，亦屬持有，不過，此之
    持有係受寄之當然結果。槍砲彈藥刀械管制條例既將持有與
    寄藏為分別之處罰規定，則單純之持有，固不包括寄藏，但
    寄藏之受人委託代為保管，其保管之本身所為之持有，既係
    寄藏之當然結果，法律上自宜僅就寄藏行為包括之評價，不
    宜另就持有予以論罪（最高法院74年台上字第3400號判例參
    照）。
　⒉又按刑法上所謂恐嚇，指凡一切言語、舉動足以使人生畏怖
    心者均屬之，而該言語或舉動是否足以使他人生畏怖心，應
    依社會一般觀念衡量之，如行為人之言語、舉動，依社會一
    般觀念，均認係惡害之通知，而足以使人生畏怖心時，即屬
    之（最高法院84年度台上字第813號、107年度台上字第1024
    號判決意旨參照）。查被告陳文彬於前揭時、地朝告訴人所
    使用之車輛開槍，造成該自小貨車前擋風玻璃及左前側車窗
    破裂且留有彈孔之景象，依社會一般人之經驗法則，乃具有
    警告意涵，表示將對其生命、身體加諸惡害之通知，告訴人
    在得悉其所使用之車輛遭人開槍時，客觀上自當會心生畏懼
    。
　⒊是核被告陳文彬於事實欄一所為，係犯槍砲彈藥刀械管制條
    例第7條第4項之非法持有非制式手槍罪，及同條例第12條第
    4項之非法持有子彈罪，於事實欄二所為，係犯刑法第305條
    之恐嚇危害安全罪；被告莊依蘋於事實欄二所為，係犯刑法
    第30條、第305條之幫助恐嚇危害安全罪，於事實欄三所為
    ，係犯槍砲彈藥刀械管制條例第7條第4項之非法寄藏非制式
    手槍罪，及同條例第12條第4項之非法寄藏子彈罪。
　㈢罪數：
　　按非法持有、寄藏、出借槍砲彈藥刀械等違禁物，所侵害者
    為社會法益，如所持有、寄藏或出借客體之種類相同（如同
    為手槍，或同為子彈者），縱令同種類之客體有數個（如數
    支手槍、數顆子彈），仍為單純一罪，不發生想像競合犯之
    問題；若同時持有、寄藏或出借二不相同種類之客體（如同
    時持有手槍及子彈），則為一行為觸犯數罪名之想像競合犯
    （最高法院107年度台上字第3004號判決要旨參照）。又按
    未經許可持有槍、彈罪，其持有之繼續為行為之繼續，至持
    有行為終了時，均論以一罪，不得割裂。若以之犯他罪，兩
    罪間之關係如何，端視其開始持有之原因為斷。如早已非法
    持有槍、彈，其後另行起意犯罪，或意圖犯甲罪而持有槍、
    彈，卻持以犯乙罪，均應以數罪併罰論處（最高法院106年
    度台上字第1126號判決意旨參照）。是以，被告陳文彬雖同
    時非法持有34顆非制式子彈，被告莊依蘋同時非法寄藏32顆
    非制式子彈行為，依前揭判決意旨，仍各屬一罪。惟被告陳
    文彬、莊依蘋同時未經許可持有或寄藏具有殺傷力之非制式
    手槍及子彈，則各係以一行為觸犯二不同之罪名，為想像競
    合犯，各應依刑法第55條之規定，從一重之非法持有非制式
    手槍罪、非法寄藏非制式手槍罪處斷。至被告陳文彬就事實
    欄一、二之非法持有非制式手槍罪、恐嚇危害安全罪，被告
    莊依蘋就事實欄二、三之非法寄藏非制式手槍罪、恐嚇危害
    安全罪，均犯意各別，行為互異，均應予分論併罰。　
　㈣減輕事由：
　⒈被告陳文彬並無槍砲彈藥刀械管制條例第18條第4項前段規定
    之適用；被告莊依蘋則有槍砲彈藥刀械管制條例第18條第4
    項前段規定之適用：
　　按槍砲彈藥刀械管制條例第18條第4項前段規定：犯本條例
    之罪，於偵查或審判中自白，並供述全部槍砲、彈藥、刀械
    之來源及去向，因而查獲或因而防止重大危害治安事件之發
    生者，減輕或免除其刑。所謂供出來源及去向，依其犯罪型
    態兼有來源及去向者，固應供述全部之來源及去向。但其犯
    罪行為，僅有來源而無去向，或僅有去向而無來源者，祇要
    供述全部來源，或全部去向，即為已足，並非謂該犯罪行為
    ，必須兼有來源及去向，始有上開規定之適用（最高法院10
    9年度台上字第2548號判決意旨參照）；所謂自白者，乃指
    被告對自己之犯罪事實全部或主要部分為肯定供述之意（最
    高法院109年度台上字第5691號判決意旨參照）。經查：
  ⑴被告陳文彬部分：
    被告陳文彬就本案所犯非法持有槍枝、子彈之犯行，固於偵
    查及審判中均自白犯罪，且於警詢時供稱其槍彈係於107年
    間向西瓜購買等語（見營偵二卷第192頁）。惟經本院函詢
    臺南市政府警察局學甲分局，該局函覆略以：被告陳文彬已
    向本分局供述購買槍、彈之對象，惟其身分尚未能確認，本
    分局目前持續追查中等情，有該局111年1月2日南市警學偵
    字第1100704323號函在卷可憑（見本院卷第151頁），是被
    告陳文彬為警查獲後所供上情，顯無因而查獲或因而防止重
    大危害治安事件之發生可言。從而，被告陳文彬尚無槍砲彈
    藥刀械管制條例第18條第4項前段所定減刑規定之適用。
  ⑵被告莊依蘋部分：
　  被告莊依蘋就本案所犯非法寄藏槍枝、子彈之犯行，業於偵
    查及審判中均自白犯行，且於警詢時供稱：本案槍彈為被告
    陳文彬所有等語（見警二卷第18頁）。雖警方於被告莊依蘋
    為上開供述前，即已根據證人姜龍生、陳佳宥之證述及案發
    現場周邊監視器錄影畫面，認被告陳文彬涉嫌違反槍砲彈藥
    刀械管制條例等案件，並向本院聲請核發搜索票等情，有臺
    南市政府警察局學甲分局搜索票聲請書及本院搜索票在卷供
    參，且經本院函詢臺南市政府警察局學甲分局，該局函覆略
    以：案經本分局循線追查被告陳文彬、莊依蘋等2人涉有重
    嫌，遂持貴院核發之搜索票前往陳、莊二人之住處搜索，於
    莊依蘋之租屋處當場查獲2人犯案使用之手槍1支暨子彈32顆
    等證物，莊女於警詢時供稱查扣之槍、彈為陳文彬所寄藏等
    情，有該局111年1月2日南市警學偵字第1100724926號函在
    卷可佐（見本院卷第153頁），然附表編號2至4所示之槍、
    彈係在被告莊依蘋之租屋處搜得，警方未在被告陳文彬住處
    搜得任何槍彈，有臺南市政府警察局學甲分局搜索扣押筆錄
    、扣押物品目錄表及臺南市政府警察局學甲分局扣押筆錄附
    卷足憑(見警二卷第66至70、84至88、94至98頁)，且被告莊
    依蘋為上開供述前，上開槍彈亦尚未送請鑑定，是上開槍、
    彈是否即為本案恐嚇犯行使用之槍、彈，上開槍、彈與被告
    陳文彬是否有關聯，均尚非明確，倘無被告莊依蘋供述上開
    槍、彈屬被告陳文彬所有，本案顯未能知悉被告陳文彬即為
    被告莊依蘋寄藏上開槍、彈之來源，應認被告莊依蘋之供述
    已使警方查獲槍彈來源，又上開槍、彈既尚在被告莊依蘋寄
    藏中即被查獲，僅有來源而無去向，揆諸前揭判決意旨及說
    明，被告莊依蘋就事實欄三部分，仍有槍砲彈藥刀械管制條
    例第18條第4項前段規定之適用，而綜觀被告莊依蘋犯罪情
    節及其供出槍砲來源之情狀，本院認尚不足以免除其刑，故
    予以減輕其刑。
  ⒉被告陳文彬就事實欄一所示犯行並無刑法第59條酌減其刑之
    適用；被告莊依蘋就事實欄三所示犯行則有刑法第59條酌減
    其刑之適用：
　⑴按犯罪之情狀顯可憫恕，認科以最低度刑仍嫌過重者，得酌
    量減輕其刑，刑法第59條定有明文。又刑事審判旨在實現刑
    罰權之分配的正義，故法院對有罪被告之科刑，應符合罪刑
    相當之原則，使輕重得宜，罰當其罪，以契合社會之法律感
    情，此所以刑法第57條明定科刑時應審酌一切情狀，尤應注
    意該條所列10款事項以為科刑輕重之標準，並於同法第59條
    賦予法院以裁量權，如認犯罪之情狀可憫恕者，得酌量減輕
    其刑，俾使法院就個案之量刑，能斟酌至當。再刑法第59條
    規定犯罪之情狀可憫恕者，得酌量減輕其刑，其所謂「犯罪
    之情狀」，與同法第57條規定科刑時應審酌之一切情狀，並
    非有截然不同之領域，於裁判上酌減其刑時，應就犯罪一切
    情狀（包括第57條所列舉之10款事項），予以全盤考量，審
    酌其犯罪有無可憫恕之事由（即有無特殊之原因與環境，在
    客觀上足以引起一般同情，以及宣告法定或處斷低度刑，是
    否猶嫌過重等），以為判斷。
　⑵查被告莊依蘋於上開時、地，寄藏上開具有殺傷力之槍、彈
    之行為，固無足取，惟依被告莊依蘋所供，其動機僅係因受
    其男友即被告陳文彬之要求而將上開槍、彈攜回其租屋處藏
    放，其寄藏顯非出於危害社會之不法目的，對於社會後續潛
    在之危險較低，與一般擁槍自重者不同，且其寄藏至警方查
    獲時止之期間甚短，其惡性及危害程度相對輕微，又被告莊
    依蘋犯後已坦承犯行，頗具悔意，依其犯罪情狀觀之，尚非
    重大，故衡量被告莊依蘋觸犯非法寄藏上開槍、彈之具體犯
    罪情節及其主觀惡性、犯罪環境原因等情狀，縱然被告莊依
    蘋已因符合槍砲彈藥刀械管制條例第18條第4項前段之規定
    而減輕其刑後，猶嫌過重，於客觀上足以引起一般人之同情
    ，顯有情輕法重之情，為期符合罪刑相當及刑罰公平比例原
    則，爰依刑法第59條規定，就被告莊依蘋於事實欄三所示犯
    行予以酌量減輕其刑，並依法遞減輕之。至被告陳文彬就事
    實欄一所示犯行部分，其係在與告訴人發生糾紛前，即已持
    有如附表編號2所示之具有殺傷力之非制式手槍1支及非制式子
    彈34顆，其持有之子彈數量非少，且其已實際持上開槍、彈
    為本案恐嚇犯行，顯見被告陳文彬不僅非法持有上開槍、彈
    ，更已將該槍、彈作為恐嚇他人生命、身體安全之工具，其
    所為已對於他人生命、身體、財產之安全已具有相當之危害
    、風險，並損及社會秩序，參以其前即已有違反槍砲彈藥刀
    械管制條例之前案紀錄，有該判決書及臺灣高等法院被告前
    案紀錄表在卷供參(見本院卷第17至22、109至111頁)，是依
    其犯罪情狀難認顯可憫恕，在客觀上不足以引起一般人同情
    ，其犯後坦承犯行、家庭工作情況、罹患疾病等僅得作為科
    刑輕重之標準，要難適用刑法第59條規定酌量減輕其刑。
　⒊被告莊依蘋基於幫助他人恐嚇危害安全之犯意，而參與實行
    犯罪構成要件以外之行為，爰依刑法第30條第2項規定，就
    其幫助犯恐嚇危害安全犯行，按正犯之刑減輕之。
  ㈤量刑：
    爰審酌被告陳文彬知悉槍枝、子彈屬管制物品，存在高度之
    危險性，對社會治安造成危害甚鉅，極易傷及人身安全或剝
    奪人命，竟仍持有上開槍彈；復因與人發生糾紛而持槍恐嚇
    ，對告訴人所造成之威嚇性與內心恐懼，顯非一般以口頭或
    持其他物件（如木棍、鐵條或堅硬物品）為恐嚇行為所可比
    擬，嚴重危害社會治安，所為惡性非輕；被告莊依蘋知悉此
    情，仍幫助被告陳文彬，並受其委託代為保管而寄藏上開槍
    彈，亦有不該，益徵被告2人法治觀念淡薄，所為均應予非
    難，惟念被告2人犯後能坦承犯行，非無悔意，並參酌被告
    陳文彬自陳教育程度為高中畢業，目前從事汽車修護之工作
    ，須扶養母親、配偶及女兒；被告莊依蘋自陳教育程度為高
    中畢業，目前無業，須扶養母親(見本院卷第179頁)，兼衡
    其等之素行、犯罪動機、手段、參與程度與所生危害等一切
    情狀，分別就被告2人量處如主文所示之刑，並就併科罰金
    部分均諭知易服勞役之折算標準，且就恐嚇危害安全罪、幫
    助犯恐嚇危害安全罪部分，均諭知易科罰金之折算標準。
  ㈥緩刑之宣告：
    被告莊依蘋前未曾因故意犯罪受有期徒刑以上刑之宣告，有
    臺灣高等法院被告前案紀錄表1份可憑(見本院卷第25頁)，
    其平日素行尚稱良好，本次係因一時失慮而罹刑章，其犯後
    已坦認犯行，堪認有悔意，信被告莊依蘋經本次偵、審程序
    ，當知所警惕而無再犯之虞，本院因認上開所宣告之刑，以
    暫不執行為適當，爰依刑法第74條第1項第1款規定，併諭知
    如主文所示之緩刑期間，以啟自新。至被告陳文彬雖亦請求
    給予其緩刑之機會，惟被告陳文彬就事實欄一犯行所處之刑
    ，已逾刑法第74條第1項所規定得宣告緩刑之刑度，不符緩
    刑宣告之要件，本院自無從對被告陳文彬為緩刑之諭知，附
    此敘明。
四、沒收部分：
  ㈠按違禁物，不問屬於犯罪行為人與否，沒收之；供犯罪所用
    、犯罪預備之物或犯罪所生之物，屬於犯罪行為人者，得沒
    收之，刑法第38條第1項、第38條第2項本文定有明文。
  ㈡扣案被告陳文彬非法持有如附表編號2所示具殺傷力之非制式
    手槍1支，鑑定後尚餘之附表編號3所示具殺傷力子彈21顆，
    依槍砲彈藥刀械管制條例之規定，為非經主管機關許可不得
    持有之物，均係違禁物，不問屬於犯罪行為人與否，應依刑
    法第38條第1項規定宣告沒收。
  ㈢扣案如附表編號4所示經採樣試射之具殺傷力子彈11顆，於鑑
    驗時試射擊發，已喪失子彈之作用及性質而不具殺傷力，與
    扣案如附表編號5至7所示之彈殼、彈頭，均已非違禁物，自
    無庸諭知沒收。
  ㈣扣案如附表編號8、9所示之物，為被告陳文彬所有，且為被
    告2人犯本案之罪所用之物，業據被告2人供承明確(見警二
    卷第12、18頁)，爰依刑法第38條第2項本文規定宣告沒收之
    。
  ㈤至扣案如附表編號1、10所示之物，因無證據足認與本件犯罪
    事實有何關聯，均不予宣告沒收，併予敘明。
據上論斷，應依刑事訴訟法第299條第1項本文（本件依刑事判決
精簡原則，僅記載程序法條文），判決如主文。
本案經檢察官黃銘瑩提起公訴，檢察官黃信勇到庭執行職務。
中　　華　　民　　國　　111 　年　　2 　　月　　23　　日
                  刑事第十庭    審判長法　官　劉怡孜
　　　　　　　　　                    法  官  陳欽賢
　　　　　　　　　                    法  官  潘明彥
以上正本證明與原本無異。
如不服本判決應於收受本判決後20日內向本院提出上訴書狀，並
應敘述具體理由。其未敘述上訴理由者，應於上訴期間屆滿後20
日內向本院補提理由書狀（均須按他造當事人之人數附繕本）「
切勿逕送上級法院」。 
　　　　　　　　　　　　　　　　　    書記官  蘇豐展
中　　華　　民　　國　　111 　年　　2 　　月　　23　　日
附錄本案論罪科刑法條：
槍砲彈藥刀械管制條例第7條第4項
未經許可，持有、寄藏或意圖販賣而陳列第1項所列槍砲、彈藥
者，處5年以上有期徒刑，併科新臺幣1,000萬元以下罰金。

槍砲彈藥刀械管制條例第12條第4項
未經許可，持有、寄藏或意圖販賣而陳列子彈者，處5年以下有
期徒刑，併科新臺幣300萬元以下罰金。

中華民國刑法第305條
以加害生命、身體、自由、名譽、財產之事恐嚇他人，致生危害
於安全者，處2年以下有期徒刑、拘役或9,000元以下罰金。
附表：    編號 品      名 數量/單位 說   明 1 Samsung廠牌行動電話 (含門號0000000000號SIM卡；IMEI：000000000000000/000000000000000) 1支  2  非制式手槍(JP-915) 1支  槍枝管制編號0000000000號，含彈匣1個 內政部警政署刑事警察局110年9月7日刑鑑字第1100074764號鑑定書認係非制式手槍，由仿手槍外型製造之槍枝，組裝已貫通之金屬槍管而成，擊發功能正常，可供擊發適用子彈使用，認具殺傷力。 3  非制式子彈  21顆 其中2顆於彈匣內。 內政部警政署刑事警察局110年9月7日刑鑑字第1100074764號鑑定書認均係非制式子彈，由金屬彈殼組合直徑約8.9㎜金屬彈頭而成，採樣11顆試射，均可擊發，認具殺傷力。 4  11顆(已試射)  5  空彈殼  1顆   6  彈頭  1顆   7  彈殼  1顆  現場編號4，送鑑手槍(槍枝管制編號0000000000號)試射彈殼、頭，經與現場證物比對結果，其中彈殼1顆(現場編號4)，其彈底特徵紋痕相吻合，認係由該手槍所擊發。 8  黑色裝槍布套  1包   9  外裝紙袋  1個   10 IPhone廠牌行動電話 (含門號0000000000號SIM卡；IMEI：000000000000000/000000000000000) 1支